# 这个意见好像和群里陈版的意见不一致哦

提问人：liubin988513 时间：2012-09-12 10:30:18
信用证保证金存款和银行承兑汇票保证金存款 是作为所有权受到限制的货币资金的 相当于企业用货币资金质押给银行 然后开出信用证或汇票 这种情况是无法作为现金及现金等价物的-------------

回答人：chenyiwei
这个问题一直有争议，但我们对此的观点是明确的，即：现金流量表中的“现金”和“现金等价物”概念与资产负债表项目的对应关系问题：根据《企业会计准则第 31 号——现金流量表》的规定，现金是指企业库存现金以及可以随时用于支付的存款；现金等价物是指企业持有的期限短、流动性强、易于转换为已知金额现金、价值变动风险很小的投资。《企业会计准则讲解（ 2010 ）》进一步指出：现金流量表意义上的“现金”主要包括库存现金、银行存款、其他货币资金；现金等价物通常包括 3 个月内到期的短期债券投资。
由此可见： 1 ．现金流量表中的“现金”概念是与资产负债表的“货币资金”项目相对应的；而“现金等价物”概念是与资产负债表的“交易性金融资产”项目相对应的。交易性金融资产不可能成为现金流量表意义上的“现金”，而货币资金（包括库存现金、银行存款和其他货币资金）不可能成为现金流量表意义上的“现金等价物”。 2 ．只有在判断某项交易性金融资产是否属于现金等价物时，才需要考虑其是否具备“期限短”的特征；在判断定期存款是否可作为现金流量表意义上的“现金”时，所需考虑的因素是它是否可以不受限制地用于对外支付，而不考虑其剩余期限是否在 3 个月以内。

提问人：五老峰 时间：2012-09-12 23:13:15
陈老师，如果企业 3 个月内的没有什么风险的银行理财产品能否计入其他货币资金呢？ 如： 现在企业经常会购买半个月或 1 － 2 月的短期产品，在购买期限内是不能动用的。合同上虽然说有风险，但实际只是为取得比银行活期高些的收益，而且通常是没什么风险的。

回答人：chenyiwei
我理解不可以。资产负债表一般列报为其他流动资产；现金流量表方面，因其在预定到期日前不能提前变现，不能随时不受限制地用于支付，因此也不属于现金及现金等价物。